臺灣橋頭地方法院民事判決
111年度橋小字第551號
原      告  旺旺友聯產物保險股份有限公司

法定代理人  劉自明  
訴訟代理人  吳燕龍  
            彭欣如  
被      告  林天裕  
上列當事人間請求侵權行為損害賠償(交通)事件，本院於民國11
1年6月30日言詞辯論終結，判決如下：
    主  文
被告應給付原告新臺幣壹萬參仟壹佰玖拾元，及自民國一一一年
四月十四日起至清償日止，按週年利率百分之五計算之利息。
原告其餘之訴駁回。
訴訟費用新臺幣壹仟元由被告負擔新臺幣玖佰元，餘由原告負擔
。
本判決第一項得假執行。但被告如以新臺幣壹萬參仟壹佰玖拾元
為原告預供擔保，免為假執行。
    事實及理由
一、被告未於言詞辯論期日到場，核無民事訴訟法第386條各款
    所列情形，爰依原告之聲請，由其一造辯論而為判決。
二、原告主張：原告承保車牌號碼000-0000號自用小客車（下稱
    系爭汽車）之車體損失險，於保險期間之民國109年5月6日
    晚上10時4分許，因被告駕駛車牌號碼000-00號營業用小客
    車，在高雄市左營區文自路與重立路之交岔路口處迴車時，
    未注意來、往車輛，致與訴外人蘇冠瑋騎乘之車牌號碼000-
    000號普通重型機車發生碰撞，並使該機車擦撞停放在上址
    路旁之系爭汽車，系爭汽車因而受損。嗣原告已依保險契約
    賠付系爭汽車修理費用新臺幣（下同）21,539元（含工資6,
    000元、烤漆12,304元、零件3,235元），爰依民法第184條
    、第191條之2、保險法第53條第1項規定提起本訴，請求對
    上開交通事故負主要肇責之被告，應負擔修理費用之7成即1
    5,077元等語，並聲明：被告應給付原告15,077元，及自起
    訴狀繕本送達翌日起至清償日止，按週年利率5％計算之利息
    。
三、被告未於言詞辯論期日到場，亦未提出書狀作任何聲明或陳
    述。
四、本院之判斷：
㈠、按因故意或過失，不法侵害他人之權利者，負損害賠償責任
    ；汽車、機車或其他非依軌道行駛之動力車輛，在使用中加
    損害於他人者，駕駛人應賠償因此所生之損害，民法第184
    條第1項前段、第191條之2前段定有明文。再被保險人因保
    險人應負保險責任之損失發生，對於第三人有損失賠償請求
    權者，保險人得於給付賠償金額後，代位行使被保險人對於
    第三人之請求權；但其所請求之數額，以不逾賠償金額為限
    ，保險法第53條第1項業已明定。
㈡、原告主張之前揭事實，已據提出道路交通事故當事人登記聯
    單、初步分析研判表、行車執照、估價單、統一發票、汽車
    險理賠計算書等件為證（見本院卷第13至23頁），並有本件
    交通事故發生後為警製作之相關資料存卷可佐（見本院卷第
    27至51頁），另被告經合法通知，未於言詞辯論期日到場，
    亦未提出書狀作何聲明或陳述，依民事訴訟法第280條第3項
    準用第1項規定，應視同自認，故原告主張之事實，自堪信
    為真。從而，系爭汽車既因被告迴車時未注意其他車輛之過
    失駕駛行為而受有損害，且原告已依約賠付系爭汽車之修理
    費用，則原告依保險法第53條第1項規定，主張其得於賠償
    金額範圍內，取得求償權利等節，自屬有據。
㈢、再按負損害賠償責任者，除法律另有規定或契約另有訂定外
    ，應回復他方損害發生前之原狀；債權人亦得請求支付回復
    原狀所必要之費用，以代回復原狀，民法第213條第1項、第
    3項已有明文。而損害賠償既係在填補被害人所受之損害，
    使其回復物被毀損前之應有狀態，自不應使之額外受利，故
    被害人修理材料以新品換舊品者，應予折舊。經查，原告賠
    付系爭汽車修理費用分別包含工資6,000元、烤漆12,304元
    、零件3,235元一情，雖經本院認定如前，但依上開說明，
    計算被告應負擔之賠償數額時，仍應扣除零件折舊部分始屬
    合理。其次，系爭汽車係102年1月出廠，有卷附行車執照可
    按（見本院卷第17頁），迄至本件車禍事故時，使用期間已
    逾行政院所頒固定資產耐用年數表及固定資產折舊率有關汽
    車耐用年數為5年之期限，則該車修理時更換零件部分自僅
    得請求殘值539元【計算方式：殘價＝取得成本÷（耐用年數＋
    1）：3,235÷（5＋1）≒539；小數點以下四捨五入，下同。】
    ，加計不予折舊之工資6,000元、烤漆12,304元後，系爭汽
    車修復所須之必要費用應為18,843元。
㈣、另按損害之發生或擴大，被害人與有過失者，法院得減輕賠
    償金額或免除之，民法第217條第1項定有明文。查本件車禍
    事故之發生，除被告迴車時，有未注意其他車輛之過失駕駛
    行為外，系爭汽車由其駕駛人康顯翱停放在禁止臨時停車處
    所，而對於事故之發生同有過失等情，為原告所不爭執（見
    本院卷第74頁）。茲審酌本件事故發生地點為市區道路，來
    往行人、車輛眾多，被告、康顯翱之駕駛、停車行為，本各
    應負有較高度之注意義務；另考量被告迴車未注意其他車輛
    ，致碰撞他車進而衍生系爭汽車之損失，對於事故之發生應
    屬主要肇責此情狀；再參酌肇事之經過、事故現場狀況等相
    關情形，認被告、康顯翱對本件事故之發生，應各自負擔70
    ％、30％之過失比例為適當。從而，原告得行使之損害賠償請
    求權經過失相抵後，應僅為13,190元（計算式：18,843元×7
    0％≒13,190元）；逾此金額之請求，尚屬無據。
五、綜上所述，原告請求被告應給付13,190元，及自起訴狀繕本
    送達翌日即111年4月14日起至清償日止（起算依據見本院卷
    第57頁之送達證書），按週年利率5％計算之利息，為有理由
    ，應予准許；逾此範圍請求，即屬無據，應予駁回。
六、原告勝訴部分，係依民事訴訟法第436條之8第1項適用小額
    程序為被告敗訴之判決，依同法第436條之20規定，應依職
    權宣告假執行。另依同法第392條第2項規定，職權宣告被告
    如預供擔保，免為假執行。
七、訴訟費用負擔之依據：民事訴訟法第79條。本件訴訟費用額
    ，依後附計算式確定如主文所示之金額。
中　　華　　民　　國　　111 　年　　7 　　月　　15　　日
    　　　　　　　橋頭簡易庭　法　　　官  楊博欽
以上正本係照原本作成。
民事訴訟法第436 條之24第2 項：對於本判決之上訴，非以違背
法令為理由，不得為之。
如對本判決上訴，須於判決送達後20日內向本院提出上訴狀，並
須表明原判決所違背之法令及其具體內容與依訴訟資料可認為原
判決有違背法令之理由。
中　　華　　民　　國　　111 　年　　7 　　月　　15　　日
    　　　　　　　　　　　　書　記　官  許雅瑩
訴訟費用計算式：
裁判費（新臺幣）   1,000元
合計               1,000元